臺灣高等法院刑事裁定
109年度抗字第329號
抗  告  人  臺灣臺北地方檢察署檢察官
聲  請  人                                              即受處分人  陳威任  男  00歲(民國00年00月0日生)


上列抗告人因聲請人即受處分人聲請免除繼續執行強制工作案件
，不服臺灣臺北地方法院中華民國109年2月5日裁定（108年度聲
字第2661號），提起抗告，本院裁定如下：
    主  文
原裁定撤銷。
聲請人之聲請駁回。
    理  由
一、原裁定意旨略以：聲請人即受處分人（下稱受處分人）陳威
    任因偽造有價證券案件，經原審於民國87年11月24日以86年
    度上訴字第2579號判決判處有期徒刑12年，並於刑之執行完
    畢或赦免後，令入勞動場所強制工作3年確定，其有期徒刑
    執行完畢日期為108年12月17日。受處分人於104年11月19日
    假釋出監後迄今，並未有任何犯罪紀錄，且有正當工作，顯
    見其已知悔改，重新做人。再參以其為43年10月7日出生，
    為已近七旬之老者，且患有腦幹梗塞型中風、高血脂症、高
    血壓，並因上開疾病造成左側肢體無力，無法站立或行走上
    開疾病。綜合上述，可認其強制工作之保安處分應無再予執
    行之必要，爰依刑法第98條第1項前段規定，裁定受處分人
    所受之強制工作處分免予執行等語。
二、抗告意旨略以：受處分人雖聲請免除強制工作，但依刑事訴
    訟法第481條第1項規定，僅得由檢察官為聲請人，向該案犯
    罪事實最後裁判之法院聲請免除繼續執行，受處分人逕向臺
    灣臺北地方法院提出聲請並經裁定，顯有違誤，請求撤銷原
    裁定，並為適法處理等語。
三、按依第86條第2項、第87條第2項規定宣告之保安處分，其先
    執行徒刑者，於刑之執行完畢或赦免後，認為無執行之必要
    者，法院得免其處分之執行，刑法第98條第1項前段定有明
    文。且依刑法第86條第3項、第87條第3項、第88條第2項、
    第89條第2項、第90條第2項或第98條第1項前段免其處分之
    執行，第90條第3項許可延長處分，第93條第2項之付保護管
    束，或第98條第1項後段、第2項免其刑之執行，及第99條許
    可處分之執行，由檢察官聲請該案犯罪事實最後裁判之法院
    裁定之，刑事訴訟法第481條第1項亦有明定。
四、經查，受處分人因偽造有價證券案件，經本院以86年度上訴
    字第2579號判決判處有期徒刑12年，並於刑之執行完畢或赦
    免後，令入勞動場所，強制工作3年確定在案，有上開判決
    書1份（見臺灣臺北地方檢察署109年度執抗字第2號卷第5頁
    至第55頁）及本院被告前案紀錄表1份（見本院卷第14頁至
    第35頁）在卷可稽。依前段說明，應由檢察官向犯罪事實最
    後裁判之本院提出聲請，始屬適法，但受處分人自身逕向不
    具管轄權之原審法院具狀聲請，原審法院疏未查明，即裁定
    受處分人所受強制工作免予執行，尚難謂為適法。抗告意旨
    指摘原裁定有所違誤，非無理由，應由本院將原裁定撤銷，
    並自為裁定駁回受處分人之聲請。
據上論斷，依刑事訴訟法第413條，裁定如主文。
中　　華　　民　　國　　109 　年　　3 　　月　　9 　　日
                    刑事第九庭  審判長法　官  潘翠雪
                                      法　官  林庚棟
                                      法　官  葉力旗
以上正本證明與原本無異。
不得再抗告。
                                      書記官  王心琳
中　　華　　民　　國　　109 　年　　3 　　月　　9 　　日